vi: Nhà và vườn > Bãi cỏ và vườn > Thiết bị điện ngoài trời: Máy cưa xích; Máy xén mép cỏ; Máy cắt cây cầm tay; Máy sục khí & cắt cỏ; Máy cắt cỏ; Máy hút cỏ ngoài trời; Máy thổi lá cây; Máy cắt cỏ đa năng; Bộ thiết bị điện dùng ngoài trời; Máy quét rác chạy điện; Máy xới và máy cày; Máy phun rửa áp lực; Máy thổi tuyết; Máy kéo; Máy xén cỏ; Máy băm gỗ
tr: Ev ve Bahçe > Çim ve Bahçe > Elektrikli Bahçe Ekipmanları: Zincirli Testereler; Çim Kenar Düzelticiler; Çit Budama Makineleri; Çim Havalandırma Makineleri; Çim Biçme Makineleri; Vakumlu Çim Biçme Makineleri; Yaprak Üfleme Makineleri; Dış Mekan Elektrikli Ekipman Gövdeleri; Dış Mekan Elektrikli Ekipman Setleri; Güçlü Süpürücüler; Elektrikli Fidan Dikme ve Kültivatörler; Basınçlı Yıkama Makineleri; Kar Üfleme Makineleri; Traktörler; Yabancı Ot Temizleme Makineleri; Dal Öğütme Makineleri
zh-CN: 家居与园艺 > 草坪与花园 > 户外电力设备: 链锯; 草坪修边机; 修剪机; 草坪松土机/除枯草机; 割草机; 草坪吸草机; 吹叶机; 户外电动设备底座单元; 花园电动设备套装; 电动清扫机; 耕耘机与松土机; 高压清洗机; 除雪机; 拖拉机; 杂草修边机; 木材削片机
fr: Maison et jardin > Pelouses et jardins > Équipement électrique d’extérieur: Tronçonneuses; Coupe-gazon; Taille-haies; Aérateurs de gazon et scarificateurs; Tondeuses à gazon; Aspirateurs d’herbe; Aspirateurs de feuilles; Éléments de base pour équipement électrique d’extérieur; Lots d’outils de jardin à moteur; Balais mécaniques; Motoculteurs et rotoculteurs; Nettoyeurs à haute pression; Souffleuses à neige; Tracteurs; Débroussailleuses; Broyeurs à bois
de: Heim & Garten > Rasen & Garten > Gartenmaschinen: Kettensägen; Rasenkantentrimmer; Elektrische Heckenscheren; Rasenlüfter und Vertikutierer; Rasenmäher; Laubsauger; Laubbläser; Basiseinheiten für elektrische Gartengeräte; Elektrische Kombi-Gartenmaschinen-Sets; Kehrmaschine; Bodenbearbeitungsmaschinen; Hochdruckreiniger; Schneefräsen; Traktoren; Rasentrimmer & Freischneider; Holzhäcksler
th: บ้านและสวน > สนามและสวน > เครื่องมือไฟฟ้ากลางแจ้ง: เลื่อยโซ่; เครื่องแต่งขอบสนามหญ้า; ที่ตัดแต่งพุ่มไม้; เครื่องเติมอากาศและ Dethatcher สำหรับสนามหญ้า; เครื่องตัดหญ้า; เครื่องดูดสำหรับสนามหญ้า; เครื่องเป่าใบไม้; หน่วยฐานอุปกรณ์ไฟฟ้ากลางแจ้ง; ชุดอุปกรณ์ไฟฟ้ากลางแจ้ง; เครื่องปัดกวาดไฟฟ้า; เครื่องไถและเครื่องพรวนดิน; เครื่องฉีดน้ำแรงดันสูง; เครื่องพ่นหิมะ; แทรกเตอร์; เครื่องเล็มหญ้า; เครื่องบดไม้
hu: Otthon és kert > Gyep és kert > Kültéri elektromos berendezések: Láncfűrészek; Fűszegélyezők; Sövénynyírók; Gyepszellőztetők és gyepvágók; Fűnyírók; Gyepporszívók; Levélfúvók; Kültéri elektromos berendezések alapegységei; Kültéri elektromos berendezés készletek; Motoros seprűk; Motoros talajlazítók és művelők; Magasnyomású mosók; Hófúvók; Traktorok; Gyomvágók; Ágdarálók
it: Casa e giardino > Prato e giardino > Attrezzatura motorizzata per esterni: Motoseghe; Tosaerba; Tagliasiepi; Aeratori e depagliatori per prati; Tagliaerba; Aspiratori per erba; Soffiatori per foglie; Unità base di attrezzature motorizzate per esterni; Set di attrezzature motorizzate per esterni; Spazzatrice elettrica; Fresatrici agricole; Getti a pressione; Soffiatori da neve; Trattori; Tosaerba a filo; Cippatrici per legno
el: Σπίτι & κήπος > Γκαζόν & κήπος > Εξοπλισμός εξωτερικής ισχύος: Αλυσοπρίονα; Κουρευτικές μηχανές άκρων; Ψαλίδια θάμνων; Εξοπλισμός αερισμού & αφαίρεσης στρώματος χλόης; Χλοοκοπτικά; Ηλεκτρικές σκούπες γκαζόν; Φυσητήρες φύλλων; Βασικές μονάδες εξωτερικού εξοπλισμού ισχύος; Σετ εξωτερικού εξοπλισμού ισχύος; Ηλεκτρικές σκούπες (Power Sweepers); Ηλεκτρικές φρέζες & συστήματα καλλιέργειας; Πιεστικά πλυστικά; Εκχιονιστικές μηχανές; Τρακτέρ/γεωργικοί ελκυστήρες; Χορτοκοπτικά ζιζανίων; Θρυμματιστές ξύλου
cs: Dům a zahrada > Trávníky a zahrady > Motorová zahradní technika: Řetězové pily; Obrubovače trávníků; Nůžky na živé ploty; Provzdušňovače trávníku a vertikulátory; Zahradní sekačky; Vysavače trávy; Foukače na listí; Motorové jednotky multifunkčního zahradního nářadí; Sady multifunkčního zahradního nářadí; Zametací kartáčové stroje; Rotavátory a kultivátory; Tlakové hadice; Sněhové frézy; Zahradní traktory; Vyžínače; Štěpkovače dřeva
ko: 가정/원예 용품 > 잔디/정원 > 야외용 동력 설비: 체인 톱; 예초기; 전정기; 잔디 제거기/뿌리 제거기; 잔디깎이; 잔디용 진공청소기; 낙엽 제거기; 야외용 동력 설비 본체; 야외용 동력 설비 세트; 전동 실외 청소기; 경운기/경작기; 고압 세척기; 제설기; 트랙터; 잡초 제거기; 목재 파쇄기
pt-PT: Casa e jardim > Relva e jardim > Equipamento elétrico para exterior: Motosserras; Aparadores de relva; Corta-sebes; Arejadores e escarificadores; Corta-relvas; Aspiradores de relva; Sopradores de folhas; Unidades de base de equipamento elétrico de exterior; Conjuntos de equipamento elétrico de exterior; Varredoras mecânicas; Motocultivadores e cultivadores; Lavadoras de alta pressão; Sopradores de neve; Tratores; Aparadores de erva; Trituradores de madeira
sl-SI: Dom in vrt > Travnik in vrt > Zunanja električna oprema: Motorne žage; Obrezovalniki trave; Škarje za živo mejo; Prezračevalniki trate in odstranjevalci plevela; Kosilnice; Vrtni sesalniki; Puhalniki listja; Osnovne enote za zunanjo električno opremo; Kompleti zunanje električne opreme; Električni pometači; Električni prekopalniki in kultivatorji; Tlačni čistilniki; Pihalniki za sneg; Traktorji; Obrezovalniki plevela; Sekalniki lesa
nb: Hjem og hage > Plen og hage > Elektrisk utstyr til utendørsbruk: Motorsager; Gresstrimmere; Hekktrimmere; Plenluftere og moserivere; Gressklippere; Plenstøvsugere; Løvblåsere; Baseenheter for utendørs elektrisk utstyr; Sett for utendørs elektrisk utstyr; Elektriske feieapparater; Elektriske ploger og kultivatorer; Høytrykksspylere; Snøfresere; Traktorer; Ugressklippere; Flismaskiner
bg-BG: Дом и градина > Морава и градина > Електрическо оборудване за външна употреба: Верижни триони; Машина за кантоване на трева; Ножици за жив плет; Аератори и изсушители за трева; Косачки; Прахосмукачки за трева; Духалки за листа; Базови единици за електрическо оборудване за външна употреба; Комплекти за електрическо оборудване за външна употреба; Моторни машини за почистване; Моторни мотофрези и култиватори; Уреди за миене под налягане; Снегорини; Трактори; Тримери за плевели; Дробилки за дърва
hr-HR: Dom i vrt > Travnjak i vrt > Vanjska električna oprema: Motorne pile; Trimeri za rub travnjaka; Škare za živicu; Uređaji za prozračivanje i čišćenje travnjaka; Kosilice za travu; Usisivači za travnjak; Puhači za lišće; Osnovne jedinice za vanjsku električnu opremu; Kompleti vanjske električne opreme; Električni brisači; Motorne freze i kultivatori; Tlačni čistači; Puhalice za snijeg; Traktori; Trimeri za korov; Drobilice za drvo
en: Home & Garden > Lawn & Garden > Outdoor Power Equipment: Chainsaws; Grass Edgers; Hedge Trimmers; Lawn Aerators & Dethatchers; Lawn Mowers; Lawn Vacuums; Leaf Blowers; Outdoor Power Equipment Base Units; Outdoor Power Equipment Sets; Power Sweepers; Power Tillers & Cultivators; Pressure Washers; Snow Blowers; Tractors; Weed Trimmers; Wood Chippers
zh-TW: 居家和庭園 > 草皮和花園 > 園藝機械: 鏈鋸; 割草機; 剪枝機; 草皮打孔通氣機/耙草器; 修草機; 真空吸葉機; 掃葉機; 戶外動力設備主機; 戶外電力設備組; 重型掃地機; 動力耕耘機; 高壓清洗機; 除雪車; 曳引機; 除草機; 碎木機
ja: ホーム・ガーデン > ガーデン用品・ガーデン機器 > ガーデン機器: チェーンソー; 芝生縁刈り機; ヘッジトリマー; 芝生エアレーター/デサッチャー; 芝刈り機; 芝吸引機; ブロワー; ガーデン機器ベースユニット; ガーデン機器セット; パワー スイーパー; 耕運機; 高圧洗浄機; 除雪機; トラクター; 草刈り機; 木材チッパー
es: Casa y jardín > Jardín > Maquinaria de jardinería: Motosierras; Recortadoras de césped; Cortasetos; Aireadores y sopladores de césped; Cortadoras de césped; Aspiradoras de césped; Sopladores; Cabezales para equipos motorizados para uso exterior; Juegos de equipos motorizados para uso exterior; Barredoras eléctricas; Motocultivadores; Limpiadoras a presión; Fresadoras de nieve; Tractores; Desbrozadoras; Trituradoras de madera
ro-RO: Casă și grădină > Gazon și grădină > Echipamente electrice pentru lucru în aer liber: Drujbe; Mașini de tăiat iarbă; Mașini de tuns gard viu; Mașini pentru aerat și scarificat gazonul; Mașini de tuns iarba; Aspiratoare pentru gazon; Suflantă pentru frunze; Unități de bază pentru echipamente electrice pentru lucru în aer liber; Echipamente electrice pentru lucru în aer liber; Mături electrice; Motocultoare și cultivatoare; Aparate de spălat cu presiune; Suflante pentru zăpadă; Tractoare; Mașini de tăiat buruieni; Tocătoare de lemn
lt-LT: Namai ir sodas > Veja ir sodas > Lauko motorinė įranga: Grandininiai pjūklai; Žoliapjovės-trimeriai; Gyvatvorių žirklės; Vejos aeratoriai ir sausos žolės šalinimo įrenginiai; Vejapjovės; Vejos dulkių siurbliai; Lapų pūstuvai; Lauko motorinės įrangos baziniai įrenginiai; Lauko motorinės įrangos rinkiniai; Motorinės šlavimo mašinos; Motorinės arimo mašinos ir kultivatoriai; Slėginiai plovikliai; Sniego pūstuvai; Traktoriai; Piktžolių žoliapjovės; Medienos smulkintuvai
ru: Дом и сад > Товары для придомовых и садовых участков > Садовая техника: Цепные пилы; Подрезчики кромок газона; Кусторезы; Аэраторы и скарификаторы для газона; Газонокосилки; Садовые пылесосы; Садовые воздуходувки; Базовые блоки для модульной садовой техники; Наборы садовой техники; Подметальные щетки; Мотоблоки и мотокультиваторы; Мойки высокого давления; Снегоуборщики; Тракторы; Косилки-триммеры; Измельчители древесины
da: Hjem og have > Græsplæne og have > Elektriske haveredskaber: Kædesave; Græstrimmere; Hækklippere; Plæneluftere og vertikalskærere; Plæneklippere; Løvsuger til græsplæne; Løvblæsere; Grundenheder til elektriske haveredskaber; Sæt med elektriske haveredskaber; Fejemaskiner; Jordfræsere og elektriske kultivatorer; Højtryksrensere; Snekastere; Traktorer; Kantklippere; Flishuggere
fi: Koti ja puutarha > Piha ja puutarha > Työvälineet ulkokäyttöön: Moottorisahat; Nurmikon reunaleikkurit; Pensasleikkurit; Nurmikon ilmaajat ja kerääjät; Ruohonleikkurit; Nurmikkoimurit; Lehtipuhaltimet; Ulkokäyttöisten voimatyökalujen perusyksiköt; Voimatyökalusetit ulkokäyttöön; Lakaisukoneet; Sähkökäyttöiset kultivaattorit; Painepesurit; Lumilingot; Traktorit; Ruohotrimmerit; Puuhakettimet
pl: Dom i ogród > Trawnik i ogród > Silnikowe narzędzia ogrodowe: Piły łańcuchowe; Krawędziarki do trawników; Przycinarki do żywopłotu; Aeratory i urządzenia oczyszczające do trawników; Kosiarki; Odkurzacze ogrodowe; Dmuchawy do liści; Głowice do elektronarzędzi ogrodowych; Zestawy elektronarzędzi ogrodowych; Zamiatarki; Glebogryzarki i kultywatory silnikowe; Myjki ciśnieniowe; Odśnieżarki; Ciągniki; Przycinarki do chwastów; Rębaki do drewna
sk-SK: Dom a záhrada > Trávnik a záhrada > Vonkajšie elektrické zariadenia: Reťazové píly; Orezávače trávy; Nožnice na živý plot; Prevzdušňovače trávnika a vertikutátory; Kosačky na trávnik; Záhradné vysávače; Fúkače lístia; Základné jednotky vonkajších elektrických zariadení; Súpravy vonkajších elektrických zariadení; Elektrické zametacie stroje; Elektrické kypriče pôdy a kultivátory; Vysokotlakové čističe; Snehové frézy; Traktory; Strihače buriny; Štiepkovače dreva
sv: Hem och trädgård > Gräsmatta och trädgård > Utomhusmaskiner: Motorsågar; Kanttrimmare; Häcksaxar; Gräsmatteluftare och -skärare; Gräsklippare; Gräsmattedammsugare; Lövblåsare; Elutrustningshuvuden för utomhusbruk; Elutrustningsset för utomhusbruk; Sopmaskin; Jordfräsar och kultivatorer; Högtryckstvättar; Snöslungor; Traktorer; Grästrimmers; Flishuggar
pt-BR: Casa e jardim > Gramado e jardim > Equipamento elétrico de exteriores de residências: Motosserras; Cortadores de grama para acabamento; Aparadores de cercas; Arejadores e ancinhos de gramado; Cortadores de grama; Aspiradores de jardim; Sopradores de folhas; Base para equipamentos elétricos externos; Conjuntos de equipamento para jardinagem; Vassouras elétricas; Motocultivadores; Mangueiras de pressão; Ventiladores de neve; Tratores; Extirpadores; Trituradores de madeira
nl: Huis en tuin > Tuin en gazon > Elektrische apparatuur voor buitengebruik: Kettingzagen; Kantenstekers; Heggenschaar; Gazonbeluchters en -verticuteerders; Grasmaaiers; Gazonzuigers; Bladblazers; Basisunits voor elektrische apparatuur voor buitengebruik; Sets voor elektrisch tuingereedschap; Elektrische veegmachines; Elektrische grondbewerkers en cultivatoren; Hogedrukreinigers; Sneeuwblazers; Tractoren; Tuinscharen; Houtversnipperaars